【裁判字號】    99,審訴,2361
【裁判日期】    991019
【裁判案由】    毒品危害防制條例
【裁判全文】
臺灣高雄地方法院刑事判決            99年度審訴字第2141號
公  訴  人  臺灣高雄地方法院檢察署檢察官
被      告  甲○○
上列被告因違反毒品危害防制條例案件，經檢察官提起公訴（99
年度毒偵字第2842號、第3833號、99年度偵字第16721 號），本
院合併審理，嗣因被告就被訴事實為有罪之陳述，本院並聽取當
事人之意見後，改依簡式審判程序進行，判決如下：
    主  文
甲○○施用第一級毒品，累犯，處有期徒刑玖月；又施用第一級
毒品，累犯，處有期徒刑拾月。扣案之第一級毒品海洛因參包（
含包裝袋參只，驗前淨重合計零點壹肆公克，驗餘淨重合計零點
壹壹公克），均沒收銷燬之；又施用第一級毒品，累犯，處有期
徒刑拾壹月。應執行有期徒刑貳年伍月。扣案之第一級毒品海洛
因參包（含包裝袋參只，驗前淨重合計零點壹肆公克，驗餘淨重
合計零點壹壹公克），均沒收銷燬之。
    事  實
一、甲○○前因肅清煙毒條例案件，經本院以74年度訴字第426
    號判處應執行有期徒刑15年確定，迭經減刑為應執行有期徒
    刑9 年，於79年4 月20日假釋並付保護管束，嗣經撤銷假釋
    執行殘刑有期徒刑3 年8 月19日；又因肅清煙毒條例案件，
    先後經臺灣高等法院高雄分院以81年度上訴字第2522號判處
    有期徒刑3 年6 月，及本院以83年度訴字第800 號判處有期
    徒刑3 年8 月確定，與前開應執行之殘刑3 年8 月19日接續
    執行，於87年10月22日縮短刑期假釋出監並付保護管束，嗣
    又經撤銷假釋，入監執行殘刑5 年8 月19日，於95年5 月5
    日縮刑期滿執行完畢。又於97年間因施用毒品案件，經本院
    以97年度審毒聲字第1228號裁定送觀察、勒戒後，認有繼續
    施用毒品傾向，復以98年度審毒聲字第41號裁定令入戒治處
    所施以強制戒治，嗣經臺灣高雄戒治所陳報已無繼續強制戒
    治之必要，於98年11月11日執行完畢釋放出所，並經臺灣高
    雄地方法院檢察署檢察官以98年度戒毒偵字第425 號不起訴
    處分確定。詎其猶不知悔改，於強制戒治執行完畢釋放後5
    年內，復基於施用第一級毒品之犯意，分別為下列行為：
  (一)於99年2 月8 日上午某時許，在友人「天送仔」位於高雄市
    新興區之住處內，以將第一級毒品海洛因摻水置於針筒內注
    射之方式，施用海洛因1 次。嗣於同日下午1 時40分許，在
    高雄市○○區○○路73巷24號前，因形跡可疑為警盤查，發
    現其有多項毒品前科，經徵得其同意採尿送驗，結果呈嗎啡
    、可待因陽性反應，始悉上情。
  (二)於99年3 月31日上午11時許，在高雄市三民區灣仔內大都會
    網咖之廁所內，以將海洛因摻水置於針筒內注射之方式，施
    用海洛因1 次。嗣於同日下午3 時50分許，在高雄市○○區
    ○○路與自立路路口，因形跡可疑為警攔查，經其同意搜索
    後，在其上衣內側查獲海洛因3 包（驗前淨重合計0.14公克
    ，驗餘淨重合計0.11公克），經其同意採尿送驗，結果呈嗎
    啡、可待因陽性反應，始悉上情。
  (三)於99年5 月9 日上午某時許，在高雄市三民區大都會網咖內
    ，以將海洛因摻水置入針筒注射之方式，施用海洛因1 次。
    嗣於於99年5 月9 日上午11時許，在高雄市苓雅區○○○路
    108 巷巷口，其與友人丁崇仁因行跡可疑為警攔查，在丁崇
    仁身上當場扣得海洛因1 包（涉犯施用毒品罪嫌，業經本院
    以99年度審訴字第2469號判處有期徒刑1 年在案），經甲○
    ○同意採尿送驗，結果呈嗎啡、可待因陽性反應，始悉上情
    。
二、案經高雄市政府警察局新興分局、鹽埕分局及苓雅分局移送
    臺灣高雄地方法院檢察署偵查起訴。
    理  由
一、本件被告甲○○所犯均係死刑、無期徒刑、最輕本刑為3 年
    以上有期徒刑以外之罪，其於準備程序中就被訴事實為有罪
    之陳述，經本院告知簡式審判程序之旨，並聽取公訴人及被
    告意見後，合議庭裁定由受命法官獨任進行簡式審判程序，
    合先敘明。
二、上揭犯罪事實業據被告坦承不諱，且被告三次為警查獲後，
    經分別採其尿液送驗結果，均呈嗎啡、可待因陽性反應，有
    高雄市政府警察局新興分局偵辦毒品案件嫌疑人尿液採證代
    碼對照表、高雄市立凱旋醫院（下稱凱旋醫院）99年3 月12
    日轉碼編號A00000000 號濫用藥物尿液檢驗報告、高雄市政
    府警察局鹽埕分局毒品尿液編號姓名對照表、凱旋醫院99年
    4 月22日轉碼編號A00000000 號濫用藥物尿液檢驗報告、高
    雄市政府警察局苓雅分局偵辦麻藥煙毒案件嫌疑人尿液採證
    代碼對照表、凱旋醫院99年5 月28日轉碼編號A00000000 號
    濫用藥物尿液檢驗報告各1 份在卷可稽（見新興分局警卷第
    3 至4 頁、鹽埕分局警卷第21頁、99年度偵字第16721 號卷
    第2 頁、苓雅分局警卷第5 、7 頁），又被告為警查扣之白
    色粉末3 包，經送往凱旋醫院醫院檢驗結果，確含有第一級
    毒品海洛因成分，驗前淨重分別為0.016 公克、0.068 公克
    、0.056 公克，合計為0.14公克；驗餘淨重分別為0.006 公
    克、0.058 公克、0.046 公克，合計為0.11公克，亦有該醫
    院99年4 月14日高市凱醫驗字第12917 號濫用藥物成品檢驗
    鑑定書1 份附卷可稽（見本院99年度審訴字第2361號卷第17
    頁），綜上所述，足見被告之任意性自白均與事實相符，得
    為認定被告犯罪之依據。是以，被告上開施用第一級毒品之
    犯行，均堪以認定。另被告前因施用毒品案件，有犯罪事實
    欄所載受觀察、勒戒及強制戒治之事實，有臺灣高等法院被
    告前案紀錄表1 份在卷可憑，其於強制戒治執行完畢釋放後
    5 年內，再犯此三件施用第一級毒品之犯行，依法自應予以
    追訴處罰。
三、按海洛因係毒品危害防制條例第2 條第2 項第1 款所稱之第
    一級毒品，依法不得持有、施用。是核被告所為，均係犯毒
    品危害防制條例第10條第1 項之施用第一級毒品罪。其為施
    用而持有海洛因之低度行為，應為其施用之高度行為所吸收
    ，均不另論罪。被告先後三次施用毒品之行為，犯意各別，
    行為互殊，應予分論併罰。又被告有如事實欄所示，受有期
    徒刑執行完畢之事實，有上開臺灣高等法院被告前案紀錄表
    1 份在卷可參，其受徒刑之執行完畢，5 年內故意再犯此三
    件有期徒刑以上之罪，均為累犯，各應依刑法第47條第1 項
    規定加重其刑。爰審酌被告前因違反毒品危害防制條例案件
    ，經觀察、勒戒、強制戒治及刑之執行後，仍未能徹底戒絕
    毒品，如前所述，竟再犯此三件施用毒品罪，顯見其意志不
    堅，欠缺戒除毒品之決心，無悔改之意，行為實有不該，惟
    念及被告於本院審理時尚能坦承犯行，態度尚可，且其施用
    毒品，乃戕害一己之身體健康，所為尚未害及他人，並考量
    其犯罪動機、目的、所生危害，及其自稱高中肄業、現為散
    工、日薪新臺幣（下同）1,000 元等一切情狀（見本院99年
    度審訴字第2141號卷第46頁），分別量處如主文所示之刑，
    並定其應執行之刑，以示懲儆。扣案之海洛因3 包（含沾有
    微量海洛因而無法析離之包裝袋3 只，驗前淨重合計0.14公
    克，驗餘淨重合計0.11公克），經鑑定後確含有海洛因之成
    分，已如上述，係毒品危害防制條例第2 條第2 項第1 款所
    列之第一級毒品，不問屬於犯人與否，均應依毒品危害防制
    條例第18條第1 項前段之規定，宣告沒收銷燬之；至鑑驗所
    耗損之毒品，既已滅失，自無庸宣告沒收銷燬，附此敘明。
    又扣案之500 元及手機1 支（見本院99年度審訴字第2361號
    卷第16頁），雖為被告所有，惟尚無證據證明與本案直接相
    關，爰均不予宣告沒收，附此敘明。
據上論斷，應依刑事訴訟法第299 條第1 項前段、第273 條之1
第1 項，毒品危害防制條例第10條第1 項、第18條第1 項前段，
刑法第11條、第47條第1 項、第51條第5 款，判決如主文。
本案經檢察官王兆琳到庭執行職務。
中    華    民    國    99    年   10    月     19    日
                      刑事第十庭     法  官  周佳佩
以上正本證明與原本無異。
如不服本判決應於收受判決後10日內向本院提出上訴書狀，並應
敘述具體理由。其未敘述上訴理由者，應於上訴期間屆滿後20日
內向本院補提理由書(均須按他造當事人之人數附繕本)「切勿逕
送上級法院」。
中    華    民    國    99    年    10    月    19    日
                                      書記官  李承悌
附錄本案論罪科刑法條：
毒品危害防制條例第10條第1 項
施用第一級毒品者，處6 月以上5 年以下有期徒刑。

司法院資訊處製作；財團法人民間司法改革基金會備份。
